臺灣臺南地方法院刑事判決　　　　　　　 94年度易字第506號
公　訴　人　臺灣臺南地方法院檢察署檢察官
被　　　告　丙○○
　　　　　　丁○○
　　　　　　　　　　號
上列被告等因竊盜案件，經檢察官提起公訴（九十四年度偵字第
六一八四號），經本院審理，並判決如下：
    主  文
丁○○共同竊盜，累犯，處有期徒刑柒月。
丙○○共同竊盜，處有期徒刑參月，如易科罰金，以參佰元折算
壹日。緩刑貳年，緩刑期內付保護管束。
    事  實
一、丁○○前於民國八十四年間，因竊盜案件，經本院以八十四
    年易緝字第一五六號判處有期徒刑六月確定，並於八十五年
    一月五日執行完畢（此部分未構成累犯）。嗣於八十九年間
    ，復因竊盜案件，經本院以八十九年易字第三一０二號判處
    有期徒刑七月確定，於九十一年八月二十八日執行完畢。丁○○再於九十四年間，因攜帶兇器竊盜案件，經本院於九十
    四年三月八日，以九十四年易字第九八號判處有期徒刑八月
    確定，尚未執行完畢（此部分不構成累犯）。丁○○復於九
    十四年五月九日上午約同丙○○，並由丙○○駕駛車號：三
    Ｍ─三七０二號自用小貨車，前往丁○○位於台南縣六甲鄉
    ○○村○○路八０巷二七弄八九號住處附近，載同丁○○外
    出。復於同日上午九時三十分許，丙○○駕車行經黃乙○○
    所有，位於台南縣六甲鄉菁埔村二八六號處，供其放置養雞
    工具之無人居住之工寮處時，丁○○與丙○○見該雞寮大門
    未關，竟即基於意圖為自己不法所有之犯意聯絡，共同進入
    工寮內，徒手竊取黃乙○○所有，置於該工寮內，價值約新
    台幣（下同）二千元之鐵製飼料桶二十七個，及鐵片一批（
    共計重一百九十公斤）等物，並將之移至丙○○所駕前揭自
    用小貨車上，而置於二人實力支配之下。丁○○與丙○○二
    人得手後，而欲駕車離去之際，因黃乙○○行經該處巡視時
    ，發現並報警，二人隨即為警當場查獲，並扣得丁○○與丙○○所竊得之前揭鐵桶與鐵片等物（均經發還黃乙○○）。
二、案經台南縣警察局麻豆分局報告台灣台南地方法院檢察署檢
    察官偵查起訴。
    理  由
一、訊據被告丁○○與丙○○於偵審中固均坦承於前揭時地至被
    害人黃乙○○所有之養雞工寮處搬取鐵桶及鐵片等情，惟均
    矢口否認涉有竊盜罪嫌，被告丁○○於審理中辯稱：以為所
    搬取之物均屬他人拋棄所有權之物，不知尚屬他人所有云云
    ；被告丙○○於偵查及本院審理時中則辯稱：被告丁○○告
    知意欲搬取前揭物品以供抵債，不知所為乃是竊取他人之物
    ，並無竊盜之不法所有意圖云云。
二、經查：
（一）被告丁○○與丙○○於九十四年五月九日上午九時三十分
      許，由丙○○駕駛車號：三Ｍ─三七０二號自用小貨車，
      一同至被害人黃乙○○位於台南縣六甲鄉菁埔村二八六號
      之工寮處，並共同徒手搬取被害人黃乙○○所有之鐵桶二
      十七個，及鐵片一批等物，置於其等所駕自用小貨車上等
      情，業據被告丁○○、丙○○於偵查及審理中迭次坦承不
      諱，且互核相符，復與被害人黃乙○○於偵審中以證人身
      份具結證述失竊情形相符，並有現場照片八張（參見本院
      卷第五二頁至第五五頁）在案可參，此部分事實應堪認定
      。
（二）被告丁○○及丙○○所竊之鐵桶及鐵片等物，屬證人黃乙○○所有之物，且仍供其通常飼養、圈圍雞隻使用，並非
      業經拋棄所有權之物等情，業據證人黃乙○○於本院審理
      時結證屬實（參見本院卷第六二頁），參以前開物品外觀
      如常，並無滿佈鏽斑等，狀似久未經人使用而棄置之現象
      一節，有前揭物品之照片四張在卷可按（參見本院卷第五
      三頁、第五四頁），況被告丁○○於偵審中均自承前揭物
      品原皆置於證人黃乙○○之工寮內，並非四處散落，棄置
      於荒野上。從而依據證人黃乙○○證述前揭鐵桶等物之使
      用情形、物品外觀狀況，及擺設地點等情狀相互參照以觀
      ，堪認依照一般人之智識均可知悉前揭物品仍屬他人所有
      ，而非已遭拋棄之物。復參以被告丁○○於偵查中亦坦承
      知悉前揭物品屬於他人所有之物等語（參見偵卷第十七頁
      ），綜此，足認被告丁○○於竊取前開物品時，業已知悉
      前揭物品均屬他人所有之物。其於本院審理時辯稱：以為
      所搬取之鐵桶、鐵片等物，均為他人棄置之物，不知尚屬
      他人所有云云，顯係臨訟卸責之詞，當無可採。
（三）被告丁○○於偵查中及本院審理時，均以證人身分結證稱
      ：竊取前揭鐵桶等物時，其向丙○○提議將前揭鐵桶等物
      變賣，且平分所有款項；未曾向丙○○提及係因對方欠債
      ，始搬取鐵桶等物抵債等語（參見偵卷第一八頁、本院卷
      第七０頁），參以被告丁○○與丙○○本係鄰居，案發當
      日復係被告丁○○邀約丙○○同往，足見雙方關係不惡，
      衡情被告丁○○當無設詞誣陷被告丙○○之理。故被告丙○○辯稱：丁○○告知係被害人積欠債務，欲搬取鐵桶抵
      債，並無竊盜之意云云，顯與同案被告丁○○所證述之情
      節相違。此外，被告丙○○前開所辯，復無他證足佐其詞
      ，自難採為對其有利之認定。依此，尚難認被告丙○○前
      開所辯，與事實相符，而得採為對其有利之認定。
（四）另被告丙○○罹患妄想型精神分裂症一節，雖有嘉南療養
      院診斷證明書一份在卷可稽。惟罹患妄想型精神分裂症者
      ，並非必然時時處於心神喪失或精神耗弱之狀態下。而被
      告丙○○於警訊及本院準備程序中及審理時，就案發當日
      駕駛小貨車載同被告丁○○至現場、進入被害人所有之養
      雞工寮內、與被告丁○○共同搬取被害人前開鐵桶、鐵片
      等物至小貨車上，及為被害人發現等過程，均能詳細陳明
      （參見警卷第四至七頁、本院卷第七四頁、第七五頁），
      足見被告丙○○雖罹有妄想型精神分裂症，但其於行竊之
      際，則具有相當之意識及控制力，並無陷於心神喪失或精
      神耗弱之現象，附此敘明。
（五）綜上所述，被告丁○○、丙○○之竊盜犯行均已臻明確，
      堪以認定，應依法論科。
二、核被告丁○○、丙○○所為均係犯刑法第三百二十條第一項
    之竊盜罪。被告丁○○、丙○○間，具有犯意聯絡及行為分
    擔，俱為共同正犯。被告丁○○前於八十四年間，因竊盜案
    件，經本院以八十四年易緝字第一五六號判處有期徒刑六月
    確定，並於八十五年一月五日執行完畢。嗣於八十九年間，
    復因竊盜案件，經本院以八十九年易字第三一０二號判處有
    期徒刑七月確定，於九十一年八月二十八日執行完畢。丁○○再於九十四年間，因攜帶兇器竊盜案件，經本院於九十四
    年三月八日以九十四年易字第九八號判處有期徒刑八月確定
    ，尚未執行完畢等情，有台灣高等法院被告全國前案紀錄表
    一份在卷可稽。被告於有期徒刑執行完畢（本院八十九年易
    字第三一０二號判處有期徒刑七月確定，於九十一年八月二
    十八日執行完畢）後，五年內再犯本件法定刑有期徒刑以上
    之罪，為累犯，應依刑法第四十七條之規定，加重其刑。爰
    審酌被告丁○○、丙○○之犯罪動機、手段、被告丁○○前
    有多次竊盜犯行，甫於今年三月八日因加重竊盜罪判處有期
    徒刑八月確定，旋即於該案未執行前再犯，足見惡性非輕、
    惟本次竊盜所得價值非鉅、被告丙○○前無竊盜案件之犯罪
    前科、被告丁○○於警訊及偵查中坦承犯行，復於本院審理
    時否認犯行之態度、被告丙○○始終否認犯行之態度等一切
    情況，分別量處如主文所示之刑，並就被告丙○○部分諭知
    易科罰金之折算標準，以資懲儆。另被告丙○○前於八十一
    年間，因違反麻醉藥品管理條例案件，經本院以八十一年易
    字第四０九０號判處有期徒刑五月確定，並於八十一年十二
    月十日執行完畢等情，有前開台灣高等法院被告全國前案紀
    錄表一份在卷可參。本院審酌被告丙○○前受有期徒刑以上
    刑之宣告，執行完畢後，五年以內未曾受有期徒刑以上刑之
    宣告，且前無竊盜之犯罪前科，並以其身罹妄想型精神分裂
    症之病症，謀生較常人不易等情，認所宣告之刑以暫不執行
    為適當，並於緩刑期內併付保護管束，即可收警惕其不再觸
    法之效。爰依刑法第七十四條第二款及同法第九十三條第一
    項之規定，諭知緩刑二年，且於緩刑期內併付保護管束。
據上論斷，應依刑事訴訟法第二百九十九條第一項前段，刑法第
二十八條、第三百二十條第一項、第四十七條、第四十一條第一
項前段、第七十四條第二款、第九十三條第一項，罰金罰鍰提高
標準條例第一條前段、第二條，判決如主文。
本案經檢察官甲○到庭執行職務
中　　華　　民　　國　　94　　年　　10　　月　　6　　日
                      刑事第十二庭
                        審判長法  官  陳志成
                              法  官  莊玉熙
                              法  官  卓穎毓
以上正本證明與原本無異。
如不服本判決，應於收受送達後十日內向本院提出上訴書狀（應
附繕本）。
　　　　　　　　　　　　　　　書記官  秦建華
中　　華　　民　　國　　94　　年　　10　　月　　6 　　日
附錄法條：
中華民國刑法第320條
意圖為自己或第三人不法之所有，而竊取他人之動產者，為竊盜
罪，處5年以下有期徒刑、拘役或500元以下罰金。
意圖為自己或第三人不法之利益，而竊佔他人之不動產者，依前
項之規定處斷。
前二項之未遂犯罰之。
